臺灣高雄地方法院刑事判決　　　　　　　93年度易字第1263號
公　訴　人　臺灣高雄地方法院檢察署檢察官
被　　　告　己○○　男　48歲.
上列被告因恐嚇等案件，經檢察官提起公訴（93年度調偵字第28
3 號），本院判決如下：
    主  文
己○○以乘他人急迫，貸以金錢，而取得與原本顯不相當之重利
為常業，處有期徒刑陸月，如易科罰金，以參佰元折算壹日。
    事  實
一、己○○基於常業重利之犯意，自民國92年2 月間起，在高雄
    旗山地區設立「借款利息公道、收費低廉」等語之廣告布條
    ，經營地下錢莊放款業務，適丁○○因急需用錢繳交工程押
    標金，在其位於高雄縣旗山鎮6 張犛巷19號住處附近見上開
    布條，乃依布條上記載之電話號碼與己○○取得聯繫，己○○遂於92年2 月底至同年3 月中旬間，乘丁○○急迫之際，
    在丁○○上開住處，先後將新臺幣（下同）15萬元、10萬元
    、10萬元、2 萬元、35萬元之款項貸予丁○○，約定每10日
    為1 期，1 期利息為18分之顯不相當之重利，並要求丁○○
    每借1 筆款項，即需交付發票日分別為借款日7 日後、借款
    日10日後，面額合計為本金加計18分利息之支票2 紙，丁○○於支票發票日屆至時若無法全額兌現，己○○即代墊剩餘
    款項供丁○○兌現，每10日再加計5 分利息，並要求丁○○
    再交付發票日分別為墊款日7 日後及墊款日10日後，面額合
    計為欠款加計23分利息之支票2 紙，屆期若仍未清償，再依
    此方式加計利息交付支票2 紙予己○○，丁○○依己○○之
    要求，陸續交付發票人為丙○○之支票與己○○收執，由己○○將此支票存入其向不知情之外甥慈育恩借用銀行帳戶內
    ，己○○以此方式取得與原本顯不相當之重利，並以之為業
    ，藉以營生。事後丁○○交付予己○○作為借款憑證之支票
    中有5 紙遭銀行以存款不足為由退票，丁○○再以現金44萬
    元及簽發面額6 萬元之本票1 紙交予己○○，贖回3 紙退票
    ，期間丁○○並將其祖母戊○○○所有位於高雄縣旗山鎮○○段670 地號及高雄縣旗山鎮○○段1279-1、1279-2、1280
    -7地號土地，設定最高限額120 萬元之抵押權予己○○指定
    之不知情之乙○○，作為向己○○借款之擔保。嗣丁○○不
    堪負荷，乃佯稱欲清償全數積欠款項，邀己○○至其上開住
    處，另方面並報警前往處理，警方遂於92年10月15日11時許
    ，在丁○○上開住處查獲依約前來之己○○，並自己○○身
    上起出高雄縣旗山地政事務所他項權利證明書、土地抵押權
    設定契約書、土地登記謄本各1 份，以及發票人為丁○○之
    夫丙○○、面額分別為20萬3 千元與23萬6 千元之支票2 紙
    ，與上開發票人為丁○○、面額為6 萬元之本票1 紙，因悉
    上情。
二、案經丁○○訴由高雄縣政府警察局旗山分局報請臺灣高雄地
    方法院檢察署檢察官偵查起訴。
    理  由
壹、程序方面：
一、按被告以外之人於審判外之言詞陳述或書面陳述，雖不符前
    4 條之規定，而當事人於法院調查證據時，知有不得作為證
    據之情形，而未於言詞辯論終結前聲明異議者，視為同意作
    為證據，法院審酌該言詞陳述或書面陳述作證時之情況，認
    為適當者，亦得為證據，刑事訴訟法第159 條之5 定有明文
    。立法意旨在於傳聞證據未經當事人之反對詰問予以核實，
    原則上先予排除，惟若當事人已放棄詰問或未聲明異議，基
    於證據資料愈豐富，愈有助於真實發現之理念，且強化言詞
    辯論主義，法院自可承認該傳聞證據例外擁有證據能力。查
    本案檢察官及被告於言詞辯論終結前，對證人丁○○警訊筆
    錄未聲明異議，視為同意其證據能力，本院復審酌證人丁○○於警訊中所陳並無任何遭違法取供之情形，應適當作為證
    據，是證人丁○○於司法警察訊問時所為陳述應有證據能力
    ，合先敘明。
二、次按刑事訴訟法第159 條之5 第1 項「被告以外之人於審判
    外之陳述，雖不符前4 條之規定，而經當事人於審判程序同
    意作為證據，法院審酌該言詞陳述或書面陳述作成時之情況
    ，認為適當者，亦得為證據」之規定，係以被告以外之人於
    審判外之陳述不符合同法第159 條之1 至第159 條之4 有關
    傳聞法則例外規定之情形，且該陳述須經法院審酌作成時之
    情況，認為適當時，始有其適用。此所謂「審酌該陳述作成
    時之情況，認為適當」者，係指依各該審判外供述證據製作
    當時之過程、內容、功能等情況，是否具備合法可信之適當
    性保障，加以綜合判斷而言；倘法院審酌結果，認為該違背
    法定程序屬證據相對排除法則，但其情節重大，或其可信度
    明顯過低之情事者，即應認其欠缺適當性，仍不具證據能力
    ，而不得作為證據。至同法第158 條之3 規定：「證人、鑑
    定人依法應具結而未具結者，其證言或鑑定意見，不得作為
    證據」，其立法理由乃在擔保該證言或鑑定意見，係據實陳
    述或公正誠實之可信性，故未依法具結者，依證據絕對排除
    法則，當然無證據能力，而不得作為證據，自不得因當事人
    於審判程序之同意，逕認該未經具結之證言或鑑定意見，亦
    得作為證據，此於適用同法條（第159 條之5）第2項所定「
    視為有前項之同意」之情形者，亦應受上揭第158 條之3 規
    定之限制。查證人丁○○於偵查中之證詞，並未具結擔保其
    證詞之可信性，依法不具證據能力，縱使被告及檢察官於言
    詞辯論終結前，未針對此聲明異議，仍不得作為證據。
貳、實體方面：
一、訊據被告己○○固承認曾於上開時地借款予證人丁○○乙情
    不諱，惟矢口否認有何常業重利犯行，辯稱：我在金振達電
    纜電線公司上班，平日收入不多，我在與朋友泡茶時認識1
    名莊小姐，該莊小姐向我表示丁○○欲借錢，問我是否要賺
    利息，我因為工作薪水少，家計負擔重，想賺利息錢，就向
    我妹妹及友人乙○○借錢來借給丁○○，我向乙○○借錢之
    月息是1 分半，向我妹借的利息是1 分，又我沒有留電話給
    丁○○，丁○○向來均都透過莊小姐向我借錢，每次我都會
    給莊小姐5 百元至1 千元不等之傭金，丁○○自92年2 月下
    旬起，陸陸續續向我借錢，她總共向我借多少錢我不清楚，
    我與她約定月息為2 分，丁○○一開始有借有還，後來積欠
    110 萬8 千元未清償，她於92年5 月時，向我表示週轉不靈
    ，主動提供她祖母之土地供我設定抵押權至乙○○名下，我
    沒有向她收取重利，扣案之他項權利證明書、土地抵押權設
    定契約書、土地登記謄本各1 份、支票2 紙、本票1 紙等物
    ，是丁○○交給我作為擔保，待丁○○全數清償後，我再將
    上開物品還給她云云。經查：
（一）被告於上述時地設立「借款利息公道、收費低廉」等語之
      廣告布條，經營地下錢莊放款業務乙情，迭據證人丁○○
      於警詢及本院審理時證稱：我在我家路邊看見借款之布條
      ，布條懸掛好幾處，其上記載利息公道、收費低廉等語，
      我因承作工程急需押標金，才依布條上記載之電話號碼撥
      打，與被告聯繫向他借錢等情明確（92年10月13日警詢筆
      錄、本院94年1 月26日審判筆錄），衡諸證人丁○○與被
      告並非至親好友，2 人互不相識，苟非經由廣告布條，證
      人丁○○如何得知可向被告借款？又被告若非以經營地下
      錢莊放款為業，則豈會輕易借款予不認識之證人丁○○？
      是以證人丁○○應係透過廣告布條，與經營地下錢莊之被
      告聯繫借款事宜，殆無疑義。又被告另陳明其與莊小姐並
      不熟識，不清楚該莊小姐之真實姓名、住所等語（本院94
      年6 月29日審判筆錄），依被告上開所述，其僅憑不熟識
      之莊小姐之介紹，即陸續出借款項予不認識之證人丁○○
      ，並支付傭金予莊小姐，所辯實與常情有悖；且被告向證
      人丁○○收取之月息為2 分，然其需支付予證人乙○○之
      月息高達1 分半，再扣除另外支付予莊小姐之傭金，其所
      能賺取之利息寥寥無幾，況被告辯稱證人丁○○積欠未還
      之款項高達110 萬8 千元，憑被告自述其經濟狀況不佳，
      薪資微薄，理應無能力出借上百萬元之鉅款，亦無可能甘
      冒無法獲償之風險，任意將此鉅款輕易出借予毫不認識之
      證人丁○○。被告前揭所辯，與一般正常人之金錢借貸情
      況顯然不同，顯屬虛妄之詞，不足採信，其應係以經營地
      下錢莊為業，方得以輕易出借金錢予不認識之證人丁○○
      ，至為灼然。
（二）被告乘證人丁○○急需用錢之際，貸與款項並收取重利，
      嗣證人丁○○無法全數清償本息，乃將其祖母戊○○○所
      有之土地，設定最高限額120 萬元之抵押權予被告指定之
      證人乙○○乙節，此經證人丁○○於本院審理時證述屬實
      （本院94年2 月23日審判筆錄），核與證人丙○○證稱：
      我承包臺糖工程，需要款項支付押標金，我事後才知道丁○○為籌措押標金而向被告借錢等情一致（調偵卷第23頁
      ），並經證人乙○○於偵查及本院證述甚詳（偵字卷第7
      頁、調偵卷第6 頁、本院94年1 月12日審判筆錄），且有
      扣押筆錄、扣押物品目錄表、高雄區中小企業銀行慈育恩
      帳戶存摺存提明細查詢、慈育恩活期儲蓄存款存摺影本、
      第一商業銀行丙○○支票存款明細分類帳、玉山商業銀行
      鳳山分行94年3 月24日玉鳳山字第05030401號函附之慈育
      恩帳號存摺影本、開戶資料及存提明細各1 份與發票人為
      丙○○之支票影本30紙附卷足稽，以及高雄縣旗山地政事
      務所他項權利證明書、土地抵押權設定契約書、土地登記
      謄本各1 份，與發票人為丁○○之夫丙○○、本票1 紙、
      支票2 紙扣案可資佐證。
（三）被告雖辯稱：丁○○向我借款，均有借有還，尚積欠110
      萬8 千元未清償，我與她約定月息為2 分，並沒有向她收
      取重利云云。惟證人丁○○於本院94年2 月23日審理時到
      庭結證稱：我於92年2 月底開始向被告借錢，最後1 次借
      款是在92年3 月間，我第1 次借15萬元，以10天為1 期，
      1 期利息18分，月息54分，10天利息2 萬7 千元，被告要
      求我交付加計本息後，面額分別為8 萬8 千元、8 萬9 千
      元之支票2 紙予被告供作借款憑證，該筆借款10天到期後
      我有償還本息，之後又向被告借10萬元2 次，另1 次因軋
      票錢不夠，又再向被告借2 萬元，2 次各借10萬元部分，
      我交付面額均為5 萬9 千元，票號為0000000 、0000000
      、0000000 、0000000 號之支票共4 紙予被告，另借款2
      萬元之部分，因為我交付予被告票號0000000 號之支票未
      兌現，故加計此部分而交付面額8 萬7 千元、票號為0000
      000 號之支票予被告，我每次借款均由被告將錢拿至我住
      處交給我，由我交付2 紙支票予被告，1 紙票載發票日是
      我實際簽發日後7 天，另紙是實際簽發日後10天，若發票
      日遇休假日，則彈性調整，支票的面額是依照被告要求而
      填寫，被告有時會隨便加計利息，或是將尾數去掉，因我
      無法兌付面額5 萬9 千元、票號0000000 號之支票，所以
      再於92年3 月14日向被告借35萬元，連同上開無法兌付之
      支票，我又交付面額分別為20萬元、21萬3 千元，票號為
      0000000 、0000000 號之支票2 紙予被告，這2 紙支票發
      票日屆至後，我僅支付利息3 萬6 千元之部分，本金部分
      被告拿現金35萬元向我換票，我再交付面額為19萬元、20
      萬元，票號為0000000 、0000000 號之支票2 紙，我於92
      年3 月28日無法兌現面額8 萬7 千元、票號0000000 號之
      支票，於是再交付面額分別為4 萬8 千元、4 萬7 千元，
      票號分別為0000000 、0000000 之支票予被告，又我於92
      年4 月7 日無法兌現面額分別為13萬6 千元、19萬元，票
      號為0000000 、0000000 之支票，故又交付面額為22萬4
      千元、22萬5 千元，票號分別為0000000 、0000000 之支
      票，我於92年4 月11日，無法兌現票號0000000 之支票，
      故又交付面額分別為13萬5 千元、13萬6 千元，票號分別
      為0000000 、0000000 號之支票2 紙予被告，我於支票發
      票日到期時，大多僅能清償利息，本金部分無法清償，遂
      由被告代我墊付部分款項，被告再加計5 分利息後，要求
      我交付欠款加計23分利息之2 紙支票，我交給被告之支票
      發票人均為丈夫丙○○，其中有5 紙支票遭銀行以存款不
      足為由退票，我再以現金44萬元及簽發面額6 萬元之本票
      1 紙交予被告，贖回3 紙退票，是以被告為警查獲時持有
      發票人為丙○○之支票2 紙，及我簽發之本票1 紙，我最
      後1 次交付支票償還利息是在92年5 月2 日等語綦詳，經
      核證人丁○○上開所陳與本院函調之慈育恩帳戶存提明細
      內容吻合，且參諸證人丁○○與被告無夙怨嫌隙，殊無刻
      意設詞誣陷被告之必要，從而其前揭所證應屬真實可採，
      被告確有於92年2 月底至同年3 月中旬間，乘證人丁○○
      急需用錢之際，在丁○○上開住處，先後將15萬元、10萬
      元、10萬元、2 萬元、35萬元之款項貸予證人丁○○，並
      於貸款後每10日收取期息18分之重利，若屆期未清償，再
      於每10日加計5 分利息（即18+5=23 分利息），彰彰甚明
      。佐以被告為警查獲時，身上持有他項權利證明書、土地
      抵押權設定契約書、土地登記謄本各1 份，以及發票人為
      證人丁○○之夫丙○○之支票2 紙，與發票人為證人丁○○之本票1 紙等物，其中他項權利證明書上記載抵押權擔
      保額度為最高限額120 萬元，又本票1 紙面額6 萬元，支
      票2 紙面額分別為20萬3 千元、23萬6 千元等情，此有上
      開物品扣案供參，苟被告所辯證人丁○○共積欠其110 萬
      8 千元款項乙情非虛，則證人丁○○何需於將其祖母戊○○○之土地設定最高限額120 萬元之抵押權予被告指定之
      證人乙○○外，尚交付丙○○簽發面額合計高達49萬9 千
      元之支票2 紙與證人丁○○開立之本票1 紙予被告收執？
      由是益徵被告前揭辯解與事理不合，尚難酌採。
（四）至證人丁○○於警詢中固稱：我共向被告借款37萬元，第
      1 次借20萬元，第2 次借17萬元云云（92年10月13日警詢
      筆錄），於本院94年1 月26日審理時另證稱：我分3 次向
      被告借款，分別借得10萬元、15萬元、12萬元，剛開始我
      是交付發票日10日，面額為借款金額加計18分利息即11萬
      8 千元之支票予被告，屆期我僅還1 萬8 千元，10萬元部
      分未還，我再交付面額合計為12萬3 千元，發票日分別為
      放款日5 、6 日及10日後之支票2 紙予被告，我第1 次借
      款是在92年2 月下旬，最後1 次是在92年5 月2 日云云（
      本院94年1 月26日審判筆錄），觀諸證人丁○○前揭所證
      ，雖與其於本院94年2 月23日審理時到庭陳述之內容並不
      一致，然此係因證人丁○○於警詢及本院94年1 月26日審
      理期日到庭證述時，僅單純憑藉大略之記憶而為陳述，並
      未實際核對其交付予被告之支票明細，故陳述之內容與事
      實互有出入，嗣經本院命其詳細整理交付予被告之支票內
      容，再於94年2 月23日審理期日到庭陳述，其於該次庭訊
      時證述之內容，即與其提出之支票影本及本院函調之慈育
      恩帳戶存提明細互核相符，準此，關於被告實際放貸款項
      予證人丁○○之經過情形，應以證人丁○○於本院94年2
      月23日審理時所證之內容為據。
（五）綜上所述，被告所辯純屬事後卸責之詞，不足採信。本案
      事證明確，被告犯行應堪認定。
二、按刑法上所規定之常業罪，只須有賴某種犯罪為業之意思，
    而有事實之表現為已足，不以藉該犯罪為唯一生存之必要，
    縱令尚有其他職業，亦無礙成立常業罪（最高法院88年度台
    上字第3023號刑事判決意旨參照）。本案被告在高雄地區設
    立「借款利息公道、收費低廉」等語之廣告布條，自屬以不
    特定之人為招攬對象，且所收之利息高達月息54分，若屆期
    未清償，每10日加計5 分利息，月息高達69分，顯係以重利
    貸款為業，並恃以維生，係犯常業重利罪無誤，縱令被告於
    偵查中陳稱其於金振達電纜電線公司擔任業務員等語（調偵
    卷第23頁），亦無解於其常業罪之成立。是核被告所為，係
    犯刑法第345 條之常業重利罪，起訴書記載被告所為係成立
    同法第344 條之重利罪，雖有未洽，然公訴人於蒞庭時已當
    庭更正起訴法條為同法第345 條之罪，本院無庸再予變更。
    爰審酌被告乘人急迫之際貸與金錢，而以重利剝削，事後仍
    不知悔改，猶矢口否認犯行等一切情狀，量處如主文所示之
    刑，並諭知易科罰金之折算標準。扣案之他項權利證明書、
    土地抵押權設定契約書、土地登記謄本各1 份，因該等文書
    記載抵押權利人為證人乙○○，並非被告，既非被告所有之
    物，又非違禁物，本院自不得為沒收之諭知；至發票人為證
    人丙○○之支票2 紙及發票人為證人丁○○之本票1 紙，係
    證人丁○○於借款後所交付予被告供為借貸之擔保，可供被
    告於貸借之額度內依法求償，且證人丁○○亦得清償借款而
    請求被告返還，非被告所有之物（最高法院92年度台非字第
    280 號判決意旨參照），應不予宣告沒收，附此敘明。
三、不另為無罪之諭知部分：
（一）公訴意旨另以：被告基於恐嚇之概括犯意，自92年9 間某
      日起至同年10月15日止，至證人丁○○位於高雄縣旗山鎮
      6 張犛巷19號住處，以「再不還，就要採取行動，要對妳
      及妳家人不利」等語，連續恐嚇證人丁○○多次，致使證
      人丁○○及其家人心生畏懼，因認被告此部分另涉犯刑法
      第305 條之恐嚇危害安全罪嫌云云。
（二）按犯罪事實應依證據認定之，無證據不得認定犯罪事實，
      刑事訴訟法第154 條第1 項定有明文。又犯罪事實之認定
      ，應憑真實之證據，倘證據是否真實尚欠明確，自難以擬
      制推測之方法，為其判斷之基礎；而認定犯罪事實之證據
      係指足以認定被告確有犯罪行為之積極證據而言，該項證
      據自須適合於被告犯罪事實之認定，始得採為斷罪資料，
      最高法院53年台上字第656 號、29年上字第3105號判例足
      資參照。且刑事訴訟上證明之資料，無論其為直接或間接
      證據，均須達於通常一般之人均不致有所懷疑，而得確信
      其為真實之程度，始得據為有罪之認定，若其關於被告是
      否犯罪之證明未能達此程度，而有合理懷疑之存在，致使
      無從形成有罪之確信，根據「罪證有疑，利於被告」之證
      據法則，即不得遽為不利被告之認定，亦有最高法院76年
      度台上字第4986號判例可稽。
（三）本件公訴人認被告涉有恐嚇犯行，係以證人丁○○、丙○○、戊○○○之指述，為其論據之基礎。訊據被告堅詞否
      認有何上開犯行，辯稱：我沒有打電話恐嚇丁○○，亦無
      單獨或夥同他人至丁○○家中恐嚇丁○○及其家人等語等
      語。經查：
  １、證人丁○○指訴被告有前揭恐嚇犯行，其於警詢中陳稱：
      被告及其業務員到我家索債約4 次，且說10月15日將再到
      我家，要我準備好80萬元一次處理，否則要將土地拍賣，
      並放話說剩餘帳款若不繳納，將對我及家人不利云云（92
      年10月13日、同年月15日警詢筆錄），於本院審理則稱：
      被告自92年4 月開始打電話恐嚇我，次數約7 、8 次，被
      告在電話中要求我處理欠款，否則要對我家人不利，最後
      1 次被告於92年9 月間，與另外1 名他聲稱公司討債部主
      任之男子到我家討債，被告叫我將債務還清，否則要對我
      家人不利，被告恐嚇我時，他只有說要對我家人不利，沒
      有說要對我不利，該名男子於被告恐嚇我時，坐在被告旁
      邊，說他們公司有養很多不願做人的少年，若我不還錢，
      會對我家人不利，當天我與丈夫丙○○、祖母戊○○○及
      3 名小孩均在家，3 名小孩在房內沒有聽見被告恐嚇之內
      容，丙○○、戊○○○則有聽到，當時被告與討債部主任
      是對著我說恐嚇的話，不是對其他家人說云云（本院94年
      1 月26日審判筆錄）。綜觀證人丁○○上開所陳，關於被
      告恐嚇之內容，於警詢中稱：被告說若不清償將對我及家
      人不利云云，於本院審理時則稱：被告是說要對我家人不
      利，沒說要對我不利云云；關於被告恐嚇之時間及方式，
      於警詢中稱：被告帶人到我家索債4 次並恐嚇云云，於本
      院審理時改稱：被告打電話恐嚇我7 、8 次，又於92年9
      月間帶人到我家恐嚇云云，是以證人丁○○之陳述前後齟
      齬，反覆不一，自難以此有瑕疵之指訴，據為被告不利之
      認定。
  ２、又證人即丁○○之夫丙○○於偵查及審理中稱：被告於92
      年間到我家催債3 、4 次，我在場只有92年9 月間這1 次
      ，被告當時帶1 名公司討債部主任站在我家門外，對全家
      人恐嚇說要還錢，若不還要對我家人不利，又說我家中有
      小孩，若不還錢要注意云云（調偵卷第23頁、本院94年1
      月26日審判筆錄），此與證人丁○○前揭所證：被告於92
      年9 月間與討債公司主任到我家，共同對我說恐嚇的話，
      要求我還錢，否則對家人不利，他倆人坐著是對我說恐嚇
      的話云云（本院94年1 月26日審判筆錄），亦不一致，果
      被告確曾於上開時地至證人丁○○住處進行恐嚇，則證人
      丁○○、丙○○所述當無此矛盾之處。
  ３、再者，證人即丁○○之祖母戊○○○於偵查中證述：92年
      1 月下旬，被告到我家恐嚇，要我叫孫女出面解決，並要
      求我將名下2 筆土地設定抵押權給他，否則不放過我們，
      當時我只有1 人在家，還有1 次被告帶另1 人來，他倆人
      坐在車上恐嚇我，當天我也是1 人在家，被告對我說孫女
      向他借錢，要求我拿土地設定抵押權給他，他口氣很兇，
      被告共來我家2 次云云（調偵卷第12頁），於本院審理時
      先稱：被告來我家討債4 次，其中1 次有我及丁○○、丙○○在場，另3 次只有我在場云云（本院94年1 月26日審
      判筆錄），後旋改稱：被告每次來，都只有我與小孩在，
      若小孩去上學，就只有我在，丁○○、丙○○都去嘉義工
      作不在家，被告只有1 次帶另名男子來我家，當時是我1
      人在家，被告叫我轉告我孫女，欠錢要還，並要求我將土
      地交給他賣云云（本院94年1 月26日審判筆錄），故證人
      戊○○○先後所言彼此相左，莫衷一是，且經核與證人丁○○、丙○○於本院審理中陳述：被告於92年9 月間帶1
      名討債部之主任來家中恐嚇，當時有戊○○○、丁○○、
      丙○○3 人在場目睹，至於3 名小孩均在房間內云云（本
      院94年1 月26日審判筆錄），相去甚遠，由是益徵證人丁○○、丙○○、戊○○○前揭所述遭被告恐嚇乙節顯非實
      情，殊難採信。
（四）基上事證，公訴人所舉證人丁○○、丙○○、戊○○○之
      證詞有諸多瑕疵，均不足以為被告有恐嚇罪之認定，被告
      恐嚇罪不能證明，惟公訴人認此部分與被告前開有罪部分
      ，有牽連犯之裁判上一罪關係，故此部分不另為無罪之諭
      知。
據上論斷，應依刑事訴訟法第299 條第1 項前段，刑法第345 條
、第41條第1 項前段，罰金罰鍰提高標準條例第1 條前段、第2
條，判決如主文。
本案經檢察官甲○○到庭執行職務。
中　　華　　民　　國　　94　　年　　7 　　月　　19　　日
              鳳山刑事第3庭  審判長法  官  張桂美
                                   法  官  唐中興
                                   法　官  莊珮君
以上正本證明與原本無異。
如不服本判決，應於判決送達後10日內，向本院提出上訴狀。
                                   書記官  呂怜勳
中　　華　　民　　國　　94　　年　　7 　　月　　19　　日
附錄：
刑法第345條
以犯前條之罪為常業者，處5 年以下有期徒刑，得併科3 千元以
下罰金。
